臺灣高等法院民事裁定　　　　　　　　　 96年度抗字第800號
抗告人　丁○○
上列抗告人與相對人台灣台北地方法院、甲○○、丙○○、乙○
○、台北縣政府請求國家賠償事件，抗告人對民國九十六年四月
二十六日臺灣臺北地方法院九十六年度聲再字第七號裁定，提起
抗告，本院裁定如下：
    主  文
抗告駁回。
抗告費用由抗告人負擔。
    理  由
一、原裁定意旨略以：「本院八十九年度重國字第一號裁定於民
    國（下同）八十九年二月十二日業已確定，聲請人（本件抗
    告人）於九十五年五月二十二日提起本件再審聲請，顯逾三
    十日之提起再審期間，其再審之聲請為不合法，應予駁回。
    」等語。
二、抗告意旨略以：「(一)原法院八十九年度重國字第一號判決駁
    回原告之訴，乃法院非法將原訴民法第一百九十五條第一項
    之法律關係，變更為國家賠償法之法律關係，並非原告原訴
    ，原法院違背民事訴訟法第三百八十八條所規定事項，非法
    變更抗告人之請求，應另就民法第一百九十五條第一項請求
    損害賠償為審判。原裁定亦非法將原訴民法第一百九十五條
    第一項之法律關係，變更為民事訴訟法第四百九十六條第一
    項所規定之再審理由。(二)依相對人所述事實，於法律上係顯
    無理由，且相對人逾六年未有任何陳述或提出攻擊防禦方法
    。」等語。
三、按再審之訴，應於三十日之不變期間內提起；前項期間，自
    判決確定時起算，判決於送達前確定者，自送達時起算；其
    再審之理由發生或知悉在後者，均自知悉時起算；但自判決
    確定後已逾五年者，不得提起；以第四百九十六條第一項第
    五款、第六款或第十二款情形為再審之理由者，不適用前項
    但書之規定，民事訴訟法第五百條定有明文。又裁定已經確
    定，而有第四百九十六條第一項或第四百九十七條之情形者
    ，得準用本編之規定，聲請再審，民事訴訟法第五百零七條
    亦有明文之規定。再按當事人對於第一審或第二審之判決，
    雖於上訴期間內提起上訴，但因上訴不合程式致被駁回者，
    與未提起上訴同。如非另有合法之上訴，其第一審或第二審
    判決，仍於上訴期間屆滿時確定（最高法院二十三年抗字第
    三二四七號判例可資參照）。經查本件抗告人以相對人台灣
    台北地方法院、甲○○、丙○○、乙○○、台北縣政府為被
    告，向原法院提起國家賠償訴訟（八十九年度重國字第一號
    ），經原法院於八十九年一月二十七日以抗告人未繳納裁判
    費而裁定駁回其訴，該裁定於八十九年二月二日送達抗告人
    ，有送達證書在卷可稽，而抗告人不服提出抗告，經本院八
    十九年度抗國字第五號、最高法院八十九年度台抗字第四０
    五號裁定，以其逾抗告期間，抗告不合法而予駁回確定，是
    依上揭規定，原法院八十九年度重國字第一號裁定，已於八
    十九年二月十二日確定，抗告人於九十五年五月二十二日提
    起本件再審聲請，顯逾三十日之提起再審期間，及確定後已
    逾五年，依法不得提起。從而，原法院以不合法為由，將抗
    告人之再審聲請裁定駁回，於法並無不合。是抗告意旨並未
    針對上開原裁定認定抗告人逾期有何不當或違法之處而為抗
    告，仍執與原裁定理由無關之本案實體事項為詞，指摘原裁
    定不當，求為廢棄，為無理由，應予駁回。至於原法院八十
    九年度重國字第一號事件，既經裁定駁回確定，即終結該事
    件與原法院之訴訟繫屬關係，是相對人對該事件本無提出陳
    述之義務，則抗告意旨稱「相對人逾六年未提出任何陳述或
    提出攻擊防禦方法」云云，自屬誤會，且與原裁定無關，併
    此敘明。
四、據上論結，本件抗告為無理由，爰裁定如主文。
中　　華　　民　　國　　96　　年　　6　　月　　26 　　日
                    民事第三庭
                        審判長法　官    林敬修
　　　　　　　　　　　　  　　法　官    黃騰耀
　　　　　　　　　　　　　  　法　官    藍文祥
正本係照原本作成。
本裁定除以適用法規顯有錯誤為理由，並經本院許可外，不得再
抗告。如提起再抗告，應於收受後10日內委任律師為訴訟代理人
向本院提出再抗告狀。並繳納再抗告費新台幣一千元。
中　　華　　民　　國　　96　　年　　6 　　月　　27　　日
　　　　　　　　　　　　　　　書記官    顧倪淑貞
